臺灣桃園地方法院民事簡易判決
111年度桃保險簡字第150號
原      告  華南產物保險股份有限公司

法定代理人  陳文智  
訴訟代理人  張嘉琪  
被      告  游文杰  

上列當事人間請求損害賠償事件，本院於民國111年10月27日言
詞辯論終結，判決如下：
    主    文
一、被告應給付原告新臺幣170,458元，及自民國111年7月22日
    起至清償日止，按年息百分之五計算之利息。
二、訴訟費用（除減縮部分）由被告負擔。
三、本判決得假執行。
    事實及理由
壹、程序方面：
　　按簡易訴訟之訴狀送達後，原告不得將原訴變更或追加他訴
    ，但擴張或減縮應受判決事項之聲明者，不在此限，民事訴
    訟法第436條第2項適用第255條第1項但書第3 款定有明文。
    經查，原告起訴請求：「被告應給付原告新臺幣（下同）37
    5,387元，及自起訴狀繕本送達翌日起至清償日止，按週年
    利率5 ％計算之利息」（見本院卷第3頁），嗣於民國111年1
    0月27日言詞辯論期日變更訴之聲明為：「被告應給付原告1
    70,458元，及自起訴狀繕本送達翌日起至清償日止，按週年
    利率5 ％計算之利息」（見本院卷第86頁），核為減縮應受
    判決事項之聲明，應予准許。
貳、實體方面：
一、原告主張：被告於110年3月6日5時56分許，酒後駕駛車牌號
    碼000-0000號自用小客車（下稱肇事車輛），沿桃園市桃園
    區中山路由北往南之方向行駛，行經同市區中山路與國際路
    1段之交岔路口前時，因未注意車前狀況，不慎自後撞擊原
    告承保而由訴外人黃建發駕駛之車牌號碼000-0000號租賃小
    客車（下稱系爭車輛），致系爭車輛受有損害，而支出修繕
    費用375,387元（含鈑金費用65,560元、烤漆費用22,017元
    及零件費用287,810元）。後原告依約給付上開修繕費用，
    並計算、扣除零件折舊之費用後，爰依民法侵權行為及保險
    代位之法律關係，提起本件訴訟，並聲明：如主文第1 項所
    示。
二、被告則以：黃建發未經被告之同意，逕自將系爭車輛交由原
    廠修繕，且系爭車輛之修復費用過高，被告無力支付該等金
    額等語，資為抗辯。並聲明：原告之訴駁回。
三、按故意或過失，不法侵害他人之權利者，負損害賠償責任；
    汽車、機車或其他非依軌道行駛之動力車輛，在使用中加損
    害於他人者，駕駛人應賠償因此所生之損害，民法第184 條
    第1 項前段、第191 條之2 本文分別定有明文。又汽車行駛
    時，駕駛人應注意車前狀況，並隨時採取必要之安全措施；
　　汽車駕駛人有下列情形之一者，不得駕車：二、飲用酒類或
    其他類似物後其吐氣所含酒精濃度達每公升零點一五毫克，
    道路交通安全規則第94條第3項、第114條第2款亦分別定有
    明文。經查，原告主張之前開事實，有道路交通事故現場圖
    、調查報告表㈠、㈡、調查筆錄、談話紀錄表、刑法第185條
    之3案件測試觀察紀錄表、酒精測定紀錄表及現場監視錄影
    畫面光碟暨現場照片等（見本院卷第34-41頁、第45頁、第4
    9-53）在卷可佐，經核與原告所述無訛，被告對此復未爭執
    （見本院卷第68頁、第86頁背面），是本院綜合本件調查證
    據之結果及全辯論意旨，堪信原告之主張為真實。則原告請
    求被告負侵權行為損害賠償責任，核屬有據。
四、原告得請求被告給付之數額：
　㈠負損害賠償責任者，除法律另有規定或契約另有訂定外，應
    回復他方損害發生前之原狀，且債權人得請求支付回復原狀
    所必要之費用，以代回復原狀，民法第213 條第1 、3 項定
    有明文。又物被毀損者，被害人除得依民法第196 條行使權
    利外，亦得依第213 條第3 項請求支付回復原狀所必要之費
    用，最高法院107 年度台上字第1618號民事判決參照。債權
    人所得請求者既為回復原狀之必要費用，倘以修復費用為估
    定其回復原狀費用之標準，則修理材料以新品換舊品時，即
    應予折舊，最高法院96年度台上字第854號民事判決參照。
    再依行政院財政部發布之固定資產耐用年數表及固定資產折
    舊率表規定，汽車如非屬運輸業用客車、貨車，耐用年數為
    5 年，依定率遞減法每年折舊千分之369 ，其最後1 年之折
    舊額，加歷年折舊累計額，總和不得超過該資產成本原額之
    10分之9 。經查，系爭車輛修理費用總計為375,387元（含
    鈑金費用65,560元、烤漆費用22,017元及零件費用287,810
    元）乙情，有估價單及統一發票（見本院卷第16-25頁）在
    卷可稽，惟零件費用既係以舊換新，即應計算折舊，而系爭
    車輛為租賃小客車，非屬運輸業用客車、貨車，且出廠日係
    107年7月乙節，有行車執照（見本院卷第26頁）附卷可參，
    系爭車輛至本件車禍事故發生之110年3月6日止，已使用2年
    9月之期間，則揆諸上開折舊規定，零件部分費用折舊後之
    金額應為82,881元（計算式詳如附表），另加計鈑金費用65
    ,560元、烤漆費用22,017元，則原告得請求系爭車輛修復之
    費用應為170,458元（計算式：82,881＋65,560＋22,017）。
    從而，原告請求被告給付170,458元，於法有據，應予准許
    。
　㈡至被告雖辯稱：系爭車輛之修復費用過鉅等語（見本院卷第6
    8頁、第86頁背面）。然查，肇事車輛係自系爭車輛之右後
    方為撞擊乙情，有上開現場監視錄影畫面光碟及現場照片附
    卷可佐，而系爭車輛於上開交通事故發生當日即至車廠檢視
    損害範圍及評估修繕費用，且估價單上所載之維修項目亦均
    係系爭車輛之右後保桿、葉子板等部位乙情，有前開估價單
    在卷可參，足見估價單上所載系爭車輛之損傷確係因肇事車
    輛撞擊所致。此外，被告僅空言指摘系爭車輛之修復費用不
    合理，然未具體指出有何不當之處，復未提出相關事證供本
    院審酌，則被告上開所辯，洵屬無據，不足憑採。
五、末按給付無確定期限者，債務人於債權人得請求給付時，經
    其催告而未為給付，自受催告時起，負遲延責任。其經債權
    人起訴而送達訴狀，或依督促程序送達支付命令，或為其他
    相類之行為者，與催告有同一之效力；又遲延之債務，以支
    付金錢為標的者，債權人得請求依法定利率計算之遲延利息
    ，而應付利息之債務，其利率未經約定，亦無法律可據者，
    週年利率為5 ％，民法第229 條第2 項、第233 條第1 項前
    段及第203 條分別定有明文。查，本件原告請求被告給付17
    0,458元部分，係以支付金錢為標的，且無確定期限，又未
    約定利息，則被告應自受催告時起，負遲延責任，則原告就
    上述得請求之金額，併請求自起訴狀繕本送達被告之翌日即
    111年7月22日（於111年7月11日寄存送達桃園市政府警察局
    八德分局八德派出所，見本院卷第56頁）起至清償日止，按
    年息5 ％計算之利息，同屬有據。
六、從而，原告依民法侵權行為及保險代位之法律關係，請求被
    告給付如主文第1 項所示，為有理由，應予准許。
七、本件原告勝訴部分，係依民事訴訟法第427 條適用簡易訴訟
    程序所為被告敗訴之判決，爰依同法第389 條第1 項第3 款
    規定，職權宣告假執行。
八、本件事證已臻明確，兩造其餘主張、陳述及所提之證據，經
    審酌判決結果並無影響，爰不逐一論述，附此敘明。
九、訴訟費用負擔之依據：民事訴訟法第78條。
中　　華　　民　　國　　111 　年　　11　　月　　11　　日
                  桃園簡易庭  法  官  顏嘉漢
以上為正本係照原本作成。
如不服本判決，應於送達後20日內，向本院提出上訴狀並表明上
訴理由，如於本判決宣示後送達前提起上訴者，應於判決送達後
20日內補提上訴理由書（須附繕本）。
如委任律師提起上訴者，應一併繳納上訴審裁判費。   
中　　華　　民　　國　　111 　年　　11　　月　　11　　日
                              書記官  楊上毅
附表
折舊時間           金額
第1年折舊值        287,810×0.369=106,202
第1年折舊後價值    287,810-106,202=181,608
第2年折舊值        181,608×0.369=67,013
第2年折舊後價值    181,608-67,013=114,595
第3年折舊值        114,595×0.369×(9/12)=31,714
第3年折舊後價值    114,595-31,714=82,881